【裁判字號】    99,台上,3027
【裁判日期】    990520
【裁判案由】    偽造文書
【裁判全文】
最高法院刑事判決            九十九年度台上字第三０二七號
上  訴  人  甲○○
上列上訴人因偽造文書案件，不服台灣高等法院高雄分院中華民
國九十九年三月十七日第二審判決（九十八年度上訴字第一八六
四號，起訴案號：台灣高雄地方法院檢察署九十七年度偵字第一
０七四號），提起上訴，本院判決如下：
    主  文
上訴駁回。
    理  由
按刑事訴訟法第三百七十七條規定，上訴於第三審法院，非以判
決違背法令為理由，不得為之。是提起第三審上訴，應以原判決
違背法令為理由，係屬法定要件。如果上訴理由書狀並未依據卷
內訴訟資料，具體指摘原判決不適用何種法則或如何適用不當，
或所指摘原判決違法情事，顯與法律規定得為第三審上訴理由之
違法情形，不相適合時，均應認其上訴為違背法律上之程式，予
以駁回。本件原判決維持第一審論處上訴人甲○○行使偽造私文
書罪刑，駁回其於第二審之上訴，已敘明所憑之證據及認定之理
由；從形式上觀察，並無判決違背法令之情形存在。查原判決綜
合上訴人在審理中之自白，證人林沁怡、林家卉等人所為之證言
，互核相符，為判斷依據之一，已詳敘其斟酌取捨而得心證之理
由。至林沁怡設於橋頭郵局之帳戶，有關友邦國際信用卡股份有
限公司（下稱友邦公司）、荷商荷蘭銀行股份有限公司（下稱荷
蘭銀行）於民國九十四年十一月二十八日及同年十二月十六日跨
行匯款之紀錄，與原判決理由謂上訴人向友邦公司預借現金新台
幣（下同）十萬元、荷蘭銀行借貸二十五萬元，為符合該二銀行
借貸之規定，乃將借貸款匯入林沁怡設於橋頭郵局之帳戶內，致
上開銀行誤為林沁怡所申貸而核准，上訴人另向林沁怡佯稱欲借
用前揭帳戶供匯款之用，致林沁怡不疑等各節（見原判決第三頁
第十七行至第六頁第十一行），並無齟齬，亦堪信林沁怡所述與
事實相符。再者，友邦公司信用卡申請書等資料之相關筆跡，經
鑑定結果，與上訴人之筆跡相符，原判決亦已論列綦詳（見原判
決第四頁第十三行至第五頁第十六行）。上訴意旨仍執陳詞，謂
橋頭郵局帳戶列印友邦公司、荷蘭銀行跨行匯款紀錄，足見林沁
怡證稱不知匯款係信用卡之預借現金，與事實不符，且原判決對
於信用卡申請書是否為上訴人之筆跡等事項，未加調查，於法有
違云云，漫就原判決已明白論斷之事項，任意指摘，不符第三審
上訴之法定之要件。上訴意旨復稱上訴人經授權申辦信用卡，並
持之消費，不生偽造私文書問題等語，而為單純事實上之爭執，
亦非適法之第三審上訴理由。其關於偽造文書部分之上訴為違背
法律上之程式，應予駁回。又原判決關於上訴人牽連犯之輕罪即
刑法第三百三十九條第一項詐欺取財部分，依刑事訴訟法第三百
七十六條第四款規定，本不得上訴於第三審法院；而重罪即偽造
文書部分之上訴，既應從程序上駁回，則輕罪之詐欺取財部分，
自無審判不可分原則之適用，無從併為實體上審判，應併駁回之
。本件既應從程序上為駁回上訴之判決，上訴人請求宣告緩刑，
本院無從審酌，併予敘明。
據上論結，應依刑事訴訟法第三百九十五條前段，判決如主文。
中    華    民    國  九十九  年    五    月   二十   日
                      最高法院刑事第十庭
                          審判長法官  花  滿  堂
                                法官  陳  東  誥
                                法官  林  錦  芳
                                法官  洪  昌  宏
                                法官  魏  新  和
本件正本證明與原本無異
                                      書  記  官
中    華    民    國  九十九  年    五    月  二十四  日
                                                      V

司法院資訊處製作；財團法人民間司法改革基金會備份。
